臺灣高雄地方法院民事判決　九十三年訴字第二○三八號
　　原　　　告　華南商業銀行股份有限公司
　　法定代理人　丁○○
　　訴訟代理人　丙○○
　　　　　　　　甲○○
　　被　　　告　乙○○
右當事人間清償借款事件，經本院於民國九十三年十月五日言詞辯論終結，判決如下
：
    主      文
被告應給付原告新臺幣伍佰捌拾陸萬仟捌佰零柒元，及自民國九十年二月十日起至
清償日止，按週年利率百分之十點一計算之利息，並自民國九十年三月十一日起至清
償日止，其逾期在六個月以內者，按上開利率百分之十，逾期超過六個月部分，按上
開利率百分之二十計付之違約金。
訴訟費用由被告負擔。
本判決於原告以新臺幣壹佰玖拾伍萬元供擔保後得為假執行，但被告如以新臺幣伍佰
捌拾陸萬仟捌佰零柒元供擔保後，得免為假執行。
    事實及理由
一、原告主張：被告於民國八十四年七月十一日向伊之被承受人高雄市小港區農會信
    用部借款新臺幣（下同）一千六百萬元，約定自借款日起至一百零四年七月十一
    日止按月平均攤還本息，利息按該農會基本放款利率加碼年息百分之一點五（視
    為到期時為週年利率百分之十點一）計息，並同意嗣後隨其基本放款利率調整而
    調整，另定借用人不依期還本者即喪失期限利益而視為全部到期，且其遲延履行
    之本金或利息，除仍按上開利率計息外，其逾期在六個月以內者，按上開利率百
    分之十、逾期超過六個月者，另依約定利率百分之二十加計違約金。詎被告就上
    開借款僅清償部分本息即未依約繳納，按約即視為全部到期而應即將積欠之本金
    及其利息、違約金一次清償，經聲請拍賣抵押物抵充後，迄今其計尚欠本金五百
    八十六萬三千八百零七元及如主文第一項所示之利息、違約金未償，為此乃依消
    費借貸之法律關係提起本訴，請求判令被告應給付如主文第一項所示之金額及其
    利息、違約金，並願供擔保請准宣告假執行。
二、被告則以：伊於八十四年三月二十五日向訴外人春安建設有限公司（下稱春安公
    司）購買坐落高雄市○○區○○段第七五六、七五六之一地號土地及其上建物即
    門牌號碼高雄市○○區○○路二五號房屋時，係由訴外人春安公司向原告之被承
    受人高雄市小港區農會貸款一千六百萬元後由伊分期攤還，伊並非系爭貸款之借
    款人，且伊亦未簽定任何借款契約，原告自不得向伊請求清償，爰聲明求為判決
    駁回原告之訴及假執行之聲請，如受不利之判決，並願供擔保請准宣告免為假執
    行。
三、本件原告主張之事實，業據其提出與所述相符之擔保放款借據、本院民事執行處
    通知、強制執行金額計算書分配表、財政部函等件為證，被告雖辯稱其並非系爭
    貸款之借款人云云，惟原告所執上開借據中所蓋用之印文乃係被告於八十四年五
    月二十九日向高雄市小港區戶政事務所申請登記之印鑑，此有被告所不爭執之該
    所印鑑證明乙紙在卷可憑，而被告於本院審理時經當庭命之簽寫「乙○○」之文
    字姓名，經以之與上開借據之簽名比對結果，其運筆形式及特徵均屬相同，自足
    認上開借據確係被告本人親自簽名用印而非由訴外人春安公司自行為之甚明，況
    建設公司售屋本無自向銀行貸款後再由購屋者對之分期付款之習慣者；又被告於
    該農會所開立之帳號第000000000000號帳戶於系爭借款契約訂立當
    日即曾由該農會匯入貸款金額一千六百萬元，並隨即於當日由持用該帳戶印鑑之
    人填具取款條提取存款乙節，亦有放款支出傳票、印鑑卡等件在卷可佐，是被告
    既親於借據簽名用印並經對保，且原告之被承受農會亦已依約將其借用之款項匯
    入被告所有帳戶之內並經持有該帳戶印鑑之人予以提領完畢，兩造間之消費借貸
    契約自已成立生效，被告上開所辯自與事實不符而無足採。今被告既仍積欠概括
    承受上開農會之原告上開款項未償，從而原告依消費借貸之法律關係據以提起本
    件訴訟，請求判令被告應給付如主文第一項所示之金額及其利息、違約金，依法
    即無不合，自應予以准許。
四、兩造均陳明願供擔保請准為宣告假執行或免為假執行，經核均與規定相符，爰分
    別酌定相當之擔保金額予以宣告。
五、據上論結，本件原告之訴為有理由，依民事訴訟法第七十八條、第三百九十條第
    二項、第三百九十二條第二項，判決如主文。
中　　　華　　　民　　　國　　九十三　　年　　　十　　　月　　 十四　　 日
                                    民事第五庭
~B審判長法官  黃  宏  欽
~B法      官  何  悅  芳
~B法　　　官　謝  雨  真
右為正本係照原本作成
如不服本判決，應於送達後廿日內，向本院提出上訴狀並表明上訴理由，如於本判決
宣示後送達前提起上訴者，應於判決送達後十日內補提上訴理由書（須附繕本）。
中　　　華　　　民　　　國　　九十三　　年　　　十　　　月　　 十四　　 日
~B法院書記官　洪  育  祺
